# 关于可出售工具划分为权益工具的不理解

提问人：123cww 文 时间：2018-07-28 10:57:23
第九章 金融工具中特殊的金融工具 可出售工具作为权益工具时，要同时满足五条 最后一条不能理解
该工具在存续期内的预计现金流量总额，应当实质上基于该工具存续期内企业的损益、已确认净资产的变动、已确认和未确认净资产的公允价值变动（不包括该工具任何影响）

回答人：chenyiwei
该条内容针对的是“可回售工具”（puttable instrument），实务中的典型例子是可随时要求赎回的开放式基金份额。 这类产品不是由企业发行的，而是由基金、理财产品等特定的结构化主体发行的。由于持有人可以随时要求赎回，而无需持有人会议作出减资决议，因此对发行主体而言，承担了随时交付金融资产的现时义务，所以这些份额是符合金融负债定义的。但是，任何会计主体都不能只有负债而没有权益，否则很容易因为资产、负债的计量模式不同而导致错配情况。为此，准则只能规定对此类特殊主体，其所发行的最劣后的一类份额，即使符合金融负债的定义，在会计处理上也要视同权益工具。但这一规定仅在该发行人自身的报表层面有效，到其母公司的合并报表层面也是要列为负债而不是少数股东权益的。 你可以将典型的开放式基金条款与此处的规定对照，以便加深对这些规定的理解。开放式基金的申购和赎回价格都是管理人公布的基金净值，依据这一点就可以理解你所引用的这一条了。